【裁判字號】    89,抗,880
【裁判日期】    891017
【裁判案由】    聲請回復原狀
【裁判全文】
臺灣高等法院臺中分院刑事裁定                      八十九年度抗字第八八號
    抗  告  人
    即  被  告  甲○○
右列抗告人因竊盜案件，不服臺灣苗栗地方法院中華民國八十九年十月十七日裁定（
八十九年度聲字第七三二號），提起抗告，本院裁定如左：
      主  文
原裁定撤銷，發回臺灣苗栗地方法院。
      理  由
一、原審裁定略以：
  、本件聲請人即上訴人甲○○，係於民國（下同）八十九年八月十五日上午十時
      三十五分經其兄宋茂山在宜蘭縣三星鄉○里村○○路三六之六號收受原審判決
      正本之送達，有送達證書一份可稽。乃遲至八十九年十月二日始提起上訴，已
      逾上訴期間。雖據其稱遲誤上訴期間，係由於：未曾收受上開判決，及近二年
      未曾居住於宜蘭縣三星鄉○里村○○路三六之六號，詢問家人亦未收受該判決
      等為由置辯。
  、按非因過失，遲誤上訴、抗告或再審之期間，或聲請撤銷或變更審判長、受命
      法官、受託法官裁定或檢察官命令之期間，逾期原因消滅後五日內，得聲請回
      復原狀；又送達文書，除本章有特別規定外準用民事訴訟法之規定；送達於應
      受送達之人之住居所、事務所或營業所行之，送達於住居所、事務所或營業所
      不獲會晤應受送達人者，得將文書付與有辨別事理能力之同居人或受僱人。刑
      事訴訟法第六十七條、第六十二條及民事訴訟法第一百三十六條及同法第一百
      三十七條分別定有明文。惟查上訴人仍居上址，有戶籍謄本一紙附卷可稽，而
      收受之人為其兄宋茂山，五十五年五月十九日出生，已成年，與被告同居上開
      住所，有戶籍謄本一紙附卷可查，參照上開規定，本件自已合法送達，是其抗
      辯未居住上址，而家人復未收受上開判決，難以採信。被告係因自己之過失遲
      誤上訴期間，其回復原狀之聲請，顯屬於法有違，不能准許，應予駁回。從而
      本件上訴，仍應認為已逾十日期間，不合法律上之程式，應併予駁回等情。
二、抗告意旨略以：抗告人近二年未曾居住於判決書所載：「宜蘭縣三星鄉大隱村（
    判決書誤載為大里村）大埔路三六之六號」地址，原審依此址送達即不合法云云
    。
三、經查抗告人於警訊時已供稱戶籍地址為宜蘭縣三星鄉○○村○○路三六之六號，
    現住地址為苗栗縣苗栗市○○路○段一三九號，於原審審判亦併列該二地址（見
    偵查卷第一、三、五頁、原審卷第二○頁），原審未查明抗告人是否現住於苗栗
    縣苗栗市○○路○段一三九號，而為送達，即有未當，本件抗告為有理由，應由
    本院將原裁定撤銷，發回臺灣苗栗地方法院，另  為依法處理。
四、據上論結，應依刑事訴訟法第四百十三條，裁定如主文。
中      華      民      國    八十九      年    十二      月    十九    日
                              臺灣高等法院臺中分院刑事第三庭
                                    審判長法  官  方  艤  駐
                                          法  官  廖  柏  基
                                          法  官  劉  連  星
右正本證明與原本無異。
不得再抗告。
                                          書記官  顏  子  良
中      華      民      國    八十九      年    十二      月    二十    日
                                                                        Ｋ


司法院資訊處製作；財團法人民間司法改革基金會備份。
